最高法院刑事判決　　　　　　九十六年度台上字第四三九七號
上　訴　人　甲○○
　　　　　　　　　　116號（
上列上訴人因違反槍砲彈藥刀械管制條例案件，不服台灣高等法
院中華民國九十六年六月十四日第二審判決（九十六年度上訴字
第三四九號，起訴案號：台灣桃園地方法院檢察署九十四年度偵
字第四五八六號），提起上訴，本院判決如下：
    主  文
上訴駁回。
    理  由
按刑事訴訟法第三百七十七條規定：上訴於第三審法院，非以判
決違背法令為理由，不得為之。是提起第三審上訴，應以原判決
違背法令為理由，係屬法定要件。且必須依據卷內資料為具體之
指摘，並足據以辨認原判決已具備違背法令之形式，始屬相當。
本件原判決認定上訴人甲○○明知未經許可，不得持有可發射子
彈具有殺傷力之改造手槍、子彈與槍枝主要零件，竟於民國九十
四年二月二十五日上午十時許，在桃園縣楊梅鎮○○路一一八號
住處，收受友人蔡崴宇（未據起訴）交付放在黑色霹靂包內之可
發射子彈具有殺傷力之仿WALTHER廠PPK/S型半自動手槍製造之玩
具手槍經改造之手槍一支（含彈匣一個，槍枝管制編號00000000
00）、仿FN廠1910型半自動手槍製造之玩具手槍經改造之手槍一
支（含彈匣一個，槍枝管制編號0000000000）、具有殺傷力之土
造子彈三十七顆（置於霹靂包內之黑色皮包中）、槍枝主要組成
零件槍管二支。嗣為警持台灣桃園地方法院核發之搜索票，於九
十四年二月二十五日十六時許，在上址三樓（屋頂突出物）洗衣
機內搜獲，並扣得上開改造手槍二支、土造子彈三十七顆（嗣因
鑑定試射擊發十三顆，餘二十四顆，其中二十二顆為具直徑約八
．五至七．六MM金屬彈頭之土造子彈；另二顆為具直徑約七．八
至六．五MM金屬彈頭之土造子彈）、槍枝主要組成零件槍管二支
、火藥五包及蔡崴宇所有之黑色霹靂腰包、黑色皮包各一只等情
。係以上開事實，業據上訴人於警詢、偵查、第一審供述上開槍
枝係伊購自大江購物中心（由蔡崴宇改裝），上開槍彈、槍管係
置於黑色霹靂包內，被查獲當日由蔡崴宇攜至其住處，為警於上
訴人住處三樓洗衣機內所查扣，並經證人張啟瑜、查獲警員夏忠
遠分別於第一審及原審供證在卷；其中仿WALTHER廠PPK/S型半自
動手槍製造之玩具手槍換裝土造金屬槍管而成之改造手槍，雖保
險故障但仍不影響其擊發功能，可供擊發適用子彈使用，認具殺
傷力；另仿FN廠1910型半自動手槍製造之金屬玩具手槍，換裝土
造金屬槍管改造而成之改造手槍，機械性能良好，可擊發適用之
子彈，亦認具殺傷力；送鑑子彈其中三十四顆，經採樣十二顆試
射，均可擊發，認具殺傷力；其中送鑑子彈三顆，經採樣一顆試
射，可擊發，認具殺傷力；送鑑鐵管二支，均係土造金屬槍管，
認可供適用槍枝使用，均有內政部警政署刑事警察局槍彈鑑定書
及查獲現場及贓證物照片等證據附卷為憑。因認上訴人犯行事證
明確，乃撤銷第一審判決，改判仍論處上訴人未經許可，持有可
發射子彈具有殺傷力之改造手槍罪刑。已詳敘其所憑之證據及認
定之理由。而以上訴人及其辯護人辯稱：扣案槍枝等物均為蔡崴
宇所有，其並不知道蔡崴宇有改造該等槍枝，亦不知蔡崴宇將槍
彈攜至其住處云云，係飾卸之詞，如何不足採信，於判決理由內
詳予指駁及說明。從形式上觀察，原判決並無認定事實不依證據
等違法情事存在。上訴人上訴意旨略以，(一)、上訴人於警詢及偵
查時係依蔡崴宇之教導以及蔡崴宇所製作之字條供述，其中部分
供述顯非出於自由意志，不得作為證據。(二)、蔡崴宇之女友不知
蔡崴宇所攜帶黑色霹靂包內之物品內容為何，且蔡崴宇忘記攜回
，上訴人僅與蔡崴宇一同施用安非他命，並一同外出修車等，自
不得因此認定上訴人與蔡崴宇共同持有前開槍彈等。(三)、上訴人
實施犯行日期為九十四年二月二十五日，刑法已經修正，原審未
加比較適用有利於上訴人之舊法（九十二年六月二十五日修正公
布），亦欠允當。經查，刑事訴訟法第一百五十六條第一項所規
定被告之自白需出於任意性並與事實相符始具證據能力，係指訊
問者不得以強暴、脅迫、利誘、詐欺等不正方法取得被告之自白
。本件上訴人之供述，不論係依蔡崴宇之教導或依彼等所製作之
文件而為供述，均非訊問者所為，自不生證據能力有無之問題。
又槍砲彈藥刀械管制條例第八條係於九十四年一月二十六日總統
令修正公布施行，原判決事實認定上訴人持有上開具殺傷力之槍
彈等時間為九十四年二月二十五日，適用上開修正後之規定論處
罪刑，並無適用法律不當問題，亦不生新舊法比較之問題，上訴
意旨指摘適用法律有欠允當，顯有誤會。其餘上訴意旨，或係單
純為事實上之爭執，或對原判決已說明論斷之事項，專憑己見，
任意爭論，並非依據卷證資料具體指摘原判決認事、採證有何違
背法令，不足據以辨認原判決已具備違法之形式。其上訴違背法
律上之程式，應予駁回。
據上論結，應依刑事訴訟法第三百九十五條前段，判決如主文。
中　　華　　民　　國　九十六　年　　八　　月　 十六 　日
                      最高法院刑事第十二庭
                          審判長法官  王　居　財
                                法官  郭　毓　洲
                                法官  韓　金　秀
                                法官  陳　東　誥
                                法官  呂　永　福
      本件正本證明與原本無異
                                      書  記  官
中　　華　　民　　國　九十六　年　　八　　月   二十   日
                                                    Ａ
